臺灣嘉義地方法院刑事裁定
111年度聲字第1027號
聲  請  人  臺灣嘉義地方檢察署檢察官
受  刑  人  楊智凱




上列聲請人因受刑人數罪併罰有二裁判以上，聲請定其應執行之
刑（111年度執字第3628號），本院裁定如下：
    主  文
楊智凱所犯如附表所示之罪，所處如附表所示之刑，應執行有期
徒刑捌月。
    理  由
一、聲請意旨略以：受刑人楊智凱因違反洗錢防制法等案件，先
    後經法院判決確定如附表，應依刑法第53條、第51條第5款
    定其應執行之刑，爰依刑事訴訟法第477條第1項聲請裁定等
    語。
二、按裁判確定前犯數罪者，併合處罰之；數罪併罰，有二裁判
    以上者，依第51條之規定，定其應執行之刑，刑法第50條前
    段、第53條分別定有明文。又數罪併罰，分別宣告其罪之刑
    ，宣告多數有期徒刑者，於各刑中之最長期以上，各刑合併
    之刑期以下，定其刑期，但不得逾30年，刑法第51條第5款
    亦定有明文。乃因刑罰之科處，應以行為人之責任為基礎，
    考量人之生命有限，刑罰對被告造成之痛苦程度，係以刑度
    增加而生加乘效果，而非等比方式增加，如以實質累加方式
    執行，刑責恐將偏重過苛，不符現代刑事政策及刑罰之社會
    功能，故透過定應執行刑，採限制加重原則，授權法官綜合
    斟酌被告犯罪行為之不法與罪責程度、各罪彼此間之關聯性
    （例如數罪犯罪時間、空間、各行為所侵害法益之專屬性或
    同一性、數罪對法益侵害之加重效應等）、數罪所反應被告
    人格特性與傾向、對被告施以矯正之必要性等，妥適裁量最
    終具體應實現之刑罰，以符罪責相當之要求。因此，法院於
    酌定執行刑時，應體察法律恤刑之目的，為妥適之裁量，俾
    符合實質平等原則（最高法院105年度台抗字第626號裁定意
    旨參照）。
三、經查：本件受刑人因違反洗錢防制法等案件，於附表所示之
    犯罪日期，犯如附表所示之罪，先後經法院判處如附表所示
    之刑確定在案，有前揭判決書及臺灣高等法院被告前案紀錄
    表各1份在卷可稽，茲因如附表編號1所示之罪，其判決確定
    日期為民國111年9月19日，而如附表編號2所示之罪，其犯
    罪日期詳如附表編號2之犯罪日期欄所載，係在111年9月19
    日之前；又附表編號1所示得易科罰金之罪，與附表編號2所
    示不得易科罰金之罪，依刑法第50條第1項但書之規定固不
    得併合處罰，然本件係聲請人依受刑人之請求而提出聲請，
    有臺灣嘉義地方檢察署定刑聲請書1紙在卷可稽。是檢察官
    依刑法第50條第2項之規定就附表所示各罪聲請定其應執行
    之刑，本院審核後認其聲請為正當。本院審酌受刑人所犯如
    附表所示之罪，罪數為2罪，各罪罪名、罪質、侵害法益、
    犯罪時間、犯罪情節尚非均同；並審酌受刑人所犯上開各罪
    之犯罪情節、犯罪類型之不同，於併合處罰時，其責任非難
    重複之程度有別、實現刑罰經濟的功能，暨數罪對法益侵害
    並無特別加重之必要，倘就其刑度予以實質累加尚與現代刑
    事政策及刑罰之社會功能不符，衡量其責任與整體刑法目的
    及相關刑事政策，定其應執行之刑。又本件僅聲請就如附表
    所示2罪定其應執行之刑，牽涉案件情節單純，可資減讓之
    刑期幅度實屬有限，是認顯無必要再命受刑人以言詞、書面
    或其他適當方式陳述意見，此與最高法院110年度台抗大字
    第489號刑事大法庭裁定意旨尚屬無違，附此敘明。
四、末按數罪併罰中之一罪，依刑法規定得易科罰金者，若因與
    不得易科之他罪併合處罰結果而不得易科罰金時，原可易科
    部分所處之刑，自亦無庸為易科罰金折算標準之記載（參照
    司法院大法官會議釋字第144號、第679號解釋意旨）。本件
    受刑人所犯如附表所示各罪，分屬得易科罰金之罪與不得易
    科罰金之罪，但因合併處罰之結果，本院於定其應執行之刑
    時，自無庸為易科罰金折算標準之記載，併此敘明。至併科
    罰金部分，不在定應執行刑範圍之內，仍應依原確定判決宣
    告執行之，附予敘明。
據上論斷，應依刑事訴訟法477條第1 項，刑法第53條、第51條
第5款，裁定如主文。
中　　華　　民　　國　　111 　年　　12　　月　　9 　　日
                  刑事第六庭  法  官  黃美綾
上列正本證明與原本無異。
如不服本裁定，應於裁定送達後5日內向本院提出抗告狀（應附
繕本）。　　　　　　　　　
中　　華　　民　　國　　111 　年　　12　　月　　12　　日
                              書記官  李承翰
附表：受刑人楊智凱定應執行刑案件一覽表
編   號  1 2 罪   名  行使偽造私文書 幫助犯洗錢防制法第十四條第一項之一般洗錢 宣告刑  有期徒刑4月，如易科罰金，以新臺幣1千元折算1 日。 有期徒刑5月 犯罪日期  110年6月24日至同年9月27日 110年5月31日至同年6月2日 偵查（自訴）機關年度案號  臺灣嘉義地方檢察署111年度偵字第3510號 臺灣嘉義地方檢察署110年度偵字第7232、7633、7953、7954、8239、8750、8751、8752、9060、9349、9781、9783、10121、10620、10623號、臺灣嘉義地方檢察署111年度偵字第611、629、871、872、1205、1438、1439、1440、2294、2295、2296、2523、2524、2525、2526、2527、3638、5324、5325、6861、7670號、臺灣臺中地方檢察署110年度偵字第33803號 最後事實審 法院 臺灣嘉義地方法院 臺灣高等法院臺南分院  案號 111年度簡上字第86號 111年度金上訴字第776號  判決日期 111年9月19日 111年8月24日 確定判決 法院 臺灣嘉義地方法院 臺灣高等法院臺南分院  案號 111年度簡上字第86號 111年度金上訴字第776號  判決 確定日期 111年9月19日 111年9月22日 是否為得易科罰金之案件  是 否 
如不服本裁定，應於裁定送達後5日內向本院提出抗告狀（應附
繕本）。